臺灣板橋地方法院刑事裁定　　　　　　　100年度訴字第242號
公　訴　人　臺灣板橋地方法院檢察署檢察官
被　　　告　鄭智偉
指定辯護人　財團法人法律扶助基金會侯冠全律師
被　　　告　賴佳妮
選任辯護人　財團法人法律扶助基金會董子祺律師
被　　　告　江美靜
上列被告因毒品危害防制條例案件，本院於民國100 年11月23日
所為之判決原本及其正本，茲發現有誤，應更正如下：
    主  文
原判決之原本及其正本主文欄第一項被告鄭智偉關於「販賣所得
新臺幣貳萬陸仟元沒收之。」部分，應更正為「販賣所得新臺幣
貳萬零伍佰元應與李文松連帶沒收之；販賣所得新臺幣伍仟伍佰
元應與李文松、賴佳妮連帶沒收之。」
原判決之原本及其正本主文欄第二項被告賴佳妮關於「販賣所得
新臺幣壹萬仟貳佰元沒收之。」部分，應更正為「販賣所得新
臺幣柒仟柒佰元應與李文松連帶沒收之；販賣所得新臺幣伍仟伍
佰元應與李文松、鄭智偉連帶沒收之。」
原判決之原本及其正本附表主文欄內關於沒收販賣所得部分，更
正為附表主文欄內所載。
原判決之正本承審法官欄關於「審判長法官張紹省、法官王瑜玲
、法官張紹省」部分，應更正為「審判長法官張紹省、法官王瑜
玲、法官林維斌」。
    理  由
一、按刑事判決文字，顯係誤寫，而不影響於全案情節與判決之
    本旨者，參照民事訴訟法第232 條規定，原審法院得以裁定
    更正之，業經大法官會議釋字第43號解釋在案。
二、本件原判決之原本及其正本主文欄、附表主文欄及承審法官
    欄關於前揭販賣所得沒收部分及法官姓名重複且漏載部分，
    顯係誤寫，而不影響於全案情節與判決本旨。茲更正為主文
    欄所示。
三、依刑事訴訟法第220條，裁定如主文。
中    華    民    國   100    年    12    月    30    日
                刑事第二十一庭審判長法  官  張紹省
                                    法  官  王瑜玲
                                    法  官  林維斌
以上正本證明與原本無異。
如不服本裁定應於送達後五日內向本院提出抗告狀。
                                    書記官  周雅玲
中    華    民    國   100    年    12    月    30    日
附表：（單位：新臺幣）
┌─┬──┬─┬──┬──┬───┬───────────┬──┬──┬──────────┐
│編│共犯│購│時間│地點│毒  品│      經      過      │所得│相關│    主      文      │
│號│    │毒│    │    │數  量│                      │財物│譯文│                    │
│  │    │者│    │    │      │                      │    │    │                    │
├─┼──┼─┼──┼──┼───┼───────────┼──┼──┼──────────┤
│1 │李文│謝│99年│臺北│價值一│賴佳妮（使用0000000000│一千│編號│賴佳妮共同販賣第一級│
│  │松、│定│04月│縣五│千元之│）與謝定宏（使用095203│元  │5至7│毒品，累犯，處有期徒│
│  │賴佳│宏│07日│股鄉│海洛因│1377）以電話聯絡後，在│    │號譯│刑柒年柒月。販賣所得│
│  │妮  │  │18時│與蘆│      │左開時、地，販賣取自李│    │文( │新臺幣壹仟元應與李文│
│  │    │  │48分│洲市│      │文松之左開毒品予謝定宏│    │B 卷│松連帶沒收之        │
│  │    │  │許通│交界│      │。                    │    │第  │。                  │
│  │    │  │聯後│處高│      │                      │    │151 │                    │
│  │    │  │某時│速公│      │                      │    │頁) │                    │
│  │    │  │    │路橋│      │                      │    │    │                    │
│  │    │  │    │下  │      │                      │    │    │                    │
├─┼──┼─┼──┼──┼───┼───────────┼──┼──┼──────────┤
│2 │李文│謝│99年│臺北│價值五│賴佳妮（使用0000000000│五百│編號│賴佳妮共同販賣第一級│
│  │松、│定│04月│縣五│百元之│）與謝定宏（使用095203│元  │12至│毒品，累犯，處有期徒│
│  │賴佳│宏│09日│股鄉│海洛因│1377）以電話聯絡後，在│    │14號│刑柒年柒月。販賣所得│
│  │妮  │  │13時│四維│      │左開時、地，販賣取自李│    │譯文│新臺幣伍佰元應與李文│
│  │    │  │03分│路1 │      │文松之左開左開毒品予謝│    │(B卷│松連帶沒收之。      │
│  │    │  │許通│35巷│      │定宏。                │    │第  │                    │
│  │    │  │聯後│旁某│      │                      │    │151 │                    │
│  │    │  │某時│萊爾│      │                      │    │頁) │                    │
│  │    │  │    │富旁│      │                      │    │    │                    │
├─┼──┼─┼──┼──┼───┼───────────┼──┼──┼──────────┤
│3 │李文│彭│99年│臺北│價值一│賴佳妮（使用0000000000│一千│編號│賴佳妮共同販賣第二級│
│  │松、│得│04月│縣蘆│千元之│）與彭得貴（使用092029│元  │50至│毒品，累犯，處有期徒│
│  │賴佳│貴│10日│洲市│甲基安│8873）以電話聯絡後，在│    │52號│刑壹年拾月。販賣所得│
│  │妮、│  │21時│中山│非他命│左開時、地，販賣取自李│    │譯文│新臺幣壹仟元應與李文│
│  │鄭智│  │21分│一路│      │文松之左開左開毒品予彭│    │(B卷│松、鄭智偉連帶沒收之│
│  │偉  │  │許通│上之│      │得貴。彭得貴完成交易後│    │第  │。                  │
│  │    │  │聯後│全國│      │，打電話向鄭智偉反應未│    │153 │鄭智偉共同販賣第二級│
│  │    │  │不久│加油│      │補足前次交易短缺之甲基│    │頁）│毒品，處有期徒刑壹年│
│  │    │  │    │站旁│      │安非他命。            │    │    │玖月。販賣所得新臺幣│
│  │    │  │    │    │      │                      │    │    │壹仟元應與李文松、賴│
│  │    │  │    │    │      │                      │    │    │佳妮連帶沒收之。    │
├─┼──┼─┼──┼──┼───┼───────────┼──┼──┼──────────┤
│4 │李文│吳│99年│臺北│價值三│鄭智偉（使用0000000000│三千│編號│鄭智偉共同販賣第一級│
│  │松、│清│04月│縣五│千元之│）與吳清川（使用092090│元  │99至│毒品，處有期徒刑柒年│
│  │鄭智│川│26日│股鄉│海洛因│4703）以電話聯絡後，在│    │102 │柒月。販賣所得新臺幣│
│  │偉  │  │22時│四維│      │左開時、地，販賣取自李│    │及11│仟元應與李文松連帶│
│  │    │  │33分│路1 │      │文松之左開毒品予吳清川│    │1號 │沒收之。            │
│  │    │  │許聯│35巷│      │。                    │    │譯文│                    │
│  │    │  │後不│旁某│      │                      │    │(A卷│                    │
│  │    │  │久  │萊爾│      │                      │    │第72│                    │
│  │    │  │    │富旁│      │                      │    │至74│                    │
│  │    │  │    │    │      │                      │    │頁) │                    │
├─┼──┼─┼──┼──┼───┼───────────┼──┼──┼──────────┤
│5 │李文│高│99年│臺北│價值一│賴佳妮（使用0000000000│一千│編號│賴佳妮共同販賣第一級│
│  │松、│德│04月│縣五│千元之│）與高德幸（使用02-298│元  │1號 │毒品，累犯，處有期徒│
│  │賴佳│幸│18日│股鄉│海洛因│17949）電話聯絡後，在 │    │譯文│刑柒年柒月。販賣所得│
│  │妮  │( │17時│四維│      │左開時、地，將取自李文│    │(B卷│新臺幣壹仟元應與李文│
│  │    │綽│29分│路1 │      │松之左開毒品放置某機車│    │第  │松連帶沒收之。      │
│  │    │號│許通│35巷│      │之前置物箱內，再由高德│    │150 │                    │
│  │    │阿│聯後│旁某│      │幸前往拿取。          │    │頁) │                    │
│  │    │幸│不久│萊爾│      │                      │    │    │                    │
│  │    │) │    │富旁│      │                      │    │    │                    │
├─┼──┼─┼──┼──┼───┼───────────┼──┼──┼──────────┤
│6 │李文│高│99年│臺北│價值五│賴佳妮（使用0000000000│五百│編號│賴佳妮共同販賣第一級│
│  │松、│德│04月│縣五│百元之│）與證人高德幸（使用02│元  │2號 │毒品，累犯，處有期徒│
│  │賴佳│幸│20日│股鄉│海洛因│-000000000）以電話聯絡│    │譯文│刑柒年柒月。販賣所得│
│  │妮  │  │18時│四維│      │後，在左開時、地，販賣│    │(B卷│新臺幣伍佰元應與李文│
│  │    │  │36分│路1 │      │取自李文松之左開毒品予│    │第  │松連帶沒收之。      │
│  │    │  │許通│35巷│      │高德幸。              │    │150 │                    │
│  │    │  │聯後│旁某│      │                      │    │頁) │                    │
│  │    │  │某時│萊爾│      │                      │    │    │                    │
│  │    │  │    │富旁│      │                      │    │    │                    │
├─┼──┼─┼──┼──┼───┼───────────┼──┼──┼──────────┤
│7 │李文│高│99年│臺北│價值一│賴佳妮及鄭智偉（使用09│一千│編號│賴佳妮共同販賣第一級│
│  │松、│德│04月│縣五│千元之│0 0000000 ）與高德幸（│元  │156 │毒品，累犯，處有期徒│
│  │賴佳│幸│27日│股鄉│海洛因│使用00-00000000 ）以電│    │號譯│刑柒年柒月。販賣所得│
│  │妮、│  │17時│四維│      │話聯絡後，由鄭智偉於左│    │文( │新臺幣壹仟元應與李文│
│  │鄭智│  │38分│路1 │      │開時、地，販賣取自李文│    │A 卷│松、鄭智偉連帶沒收之│
│  │偉  │  │許通│35巷│      │松之左開毒品予高德幸。│    │第64│。                  │
│  │    │  │聯後│旁  │      │                      │    │頁) │鄭智偉共同販賣第一級│
│  │    │  │某時│    │      │                      │    │    │毒品，處有期徒刑柒年│
│  │    │  │    │    │      │                      │    │    │陸月。販賣所得新臺幣│
│  │    │  │    │    │      │                      │    │    │壹仟元應與李文松、賴│
│  │    │  │    │    │      │                      │    │    │佳妮連帶沒收之。    │
├─┼──┼─┼──┼──┼───┼───────────┼──┼──┼──────────┤
│8 │李文│高│99年│臺北│價值一│鄭智偉（使用0000000000│一千│編號│鄭智偉共同販賣第一級│
│  │松、│德│05月│縣五│千五百│）與高德幸（使用0-2280│五百│157 │毒品，處有期徒刑柒年│
│  │鄭智│幸│03日│股鄉│元之海│4020）以電話聯絡後，在│元  │號譯│陸月。販賣所得新臺幣│
│  │偉  │  │18時│四維│洛因  │左開時、地，販賣取自李│    │文( │壹仟伍佰元應與李文松│
│  │    │  │05分│路1 │      │文松之左開毒品予高德幸│    │A 卷│連帶沒收之。        │
│  │    │  │許通│37號│      │                      │    │第65│                    │
│  │    │  │聯後│前  │      │                      │    │頁) │                    │
│  │    │  │某時│    │      │                      │    │    │                    │
├─┼──┼─┼──┼──┼───┼───────────┼──┼──┼──────────┤
│9 │李文│廖│99年│臺北│價值五│賴佳妮與鄭智偉（使用09│五百│編號│賴佳妮共同販賣第一級│
│  │松、│啟│04月│縣五│百元之│00000000）與廖啟明（使│元  │27、│毒品，累犯，處有期徒│
│  │賴佳│明│18日│股鄉│海洛因│用0000000000）以電話聯│    │28號│刑柒年柒月。販賣所得│
│  │妮、│  │20時│四維│      │絡後，在左開時、地，販│    │譯文│新臺幣伍佰元應與李文│
│  │鄭智│  │54分│路某│      │賣取自李文松之左開毒品│    │(B卷│松、鄭智偉連帶沒收之│
│  │偉  │  │許通│處  │      │予廖啟明。            │    │第  │。                  │
│  │    │  │聯後│    │      │                      │    │152 │鄭智偉共同販賣第一級│
│  │    │  │某時│    │      │                      │    │頁）│毒品，處有期徒刑柒年│
│  │    │  │    │    │      │                      │    │    │陸月。販賣所得新臺幣│
│  │    │  │    │    │      │                      │    │    │伍佰元應與李文松、賴│
│  │    │  │    │    │      │                      │    │    │佳妮連帶沒收之。    │
├─┼──┼─┼──┼──┼───┼───────────┼──┼──┼──────────┤
│10│李文│廖│99年│臺北│價值七│賴佳妮（使用0000000000│七百│編號│賴佳妮共同販賣第一級│
│  │松、│啟│04月│縣五│百元之│門號）與廖啟明（使用09│元  │29、│毒品，累犯，處有期徒│
│  │賴佳│明│19日│股鄉│海洛因│00000000門號）以電話聯│    │30號│刑柒年柒月。販賣所得│
│  │妮  │  │18時│四維│      │絡後，在左開時、地，販│    │譯文│新臺幣柒佰元應與李文│
│  │    │  │59分│路  │      │賣取自李文松之左開毒品│    │(A卷│松連帶沒收之。      │
│  │    │  │許通│135 │      │予廖啟明。            │    │第  │                    │
│  │    │  │聯後│巷旁│      │                      │    │152 │                    │
│  │    │  │某時│之萊│      │                      │    │頁）│                    │
│  │    │  │    │爾富│      │                      │    │    │                    │
│  │    │  │    │超商│      │                      │    │    │                    │
├─┼──┼─┼──┼──┼───┼───────────┼──┼──┼──────────┤
│11│李文│廖│99年│臺北│價值四│賴佳妮（使用0000000000│四千│編號│賴佳妮共同販賣第二級│
│  │松、│啟│04月│縣五│千元之│）與廖啟明（使用091830│元  │32至│毒品，累犯，處有期徒│
│  │賴佳│明│21日│股鄉│甲基安│0173）以電話聯絡後，由│    │34號│刑壹年拾月。販賣所得│
│  │妮  │  │19時│四維│非他命│賴佳妮在左開時、地，販│    │譯文│新臺幣肆仟元應與李文│
│  │    │  │04分│路  │及少許│賣取自李文松之左開甲基│    │(B卷│松連帶沒收之。      │
│  │    │  │許通│135 │海洛因│安非他命，並轉讓取自李│    │第  │                    │
│  │    │  │聯後│巷旁│      │文松之左開海洛因予廖啟│    │152 │                    │
│  │    │  │某時│之萊│      │明。                  │    │頁）│                    │
│  │    │  │    │爾富│      │                      │    │    │                    │
│  │    │  │    │超商│      │                      │    │    │                    │
├─┼──┼─┼──┼──┼───┼───────────┼──┼──┼──────────┤
│12│李文│廖│99年│臺北│價值一│鄭智偉（使用0000000000│一千│編號│賴佳妮共同販賣第一級│
│  │松、│啟│04月│縣三│千元之│）與廖啟明（使用091830│元（│35、│毒品，累犯，處有期徒│
│  │賴佳│明│25日│重市│海洛因│0173）以電話聯絡後，由│起訴│36號│刑柒年柒月。販賣所得│
│  │妮、│  │12時│龍門│      │賴佳妮在左開時、地，販│書附│譯文│新臺幣壹仟元應與李文│
│  │鄭智│  │25分│路某│      │賣取自李文松之海洛因予│表誤│(B卷│松、鄭智偉連帶沒收之│
│  │偉  │  │許通│處  │      │廖啟明。              │載為│第  │。                  │
│  │    │  │聯後│    │      │                      │四千│152 │鄭智偉共同販賣第一級│
│  │    │  │某時│    │      │                      │元）│頁）│毒品，處有期徒刑柒年│
│  │    │  │    │    │      │                      │    │    │陸月。販賣所得新臺幣│
│  │    │  │    │    │      │                      │    │    │壹仟元應與李文松、賴│
│  │    │  │    │    │      │                      │    │    │佳妮連帶沒收之。    │
├─┼──┼─┼──┼──┼───┼───────────┼──┼──┼──────────┤
│13│李文│廖│99年│臺北│價值四│鄭智偉（使用0000000000│四千│編號│鄭智偉共同販賣第二級│
│  │松、│啟│04月│縣五│千元之│）與廖啟明（使用02-298│元  │144 │毒品，處有期徒刑壹年│
│  │鄭智│明│27日│股鄉│甲基安│27938 ）以電話聯絡後，│    │號譯│拾月。販賣所得新臺幣│
│  │偉  │  │21時│四維│非他命│在左開時、地，販賣左開│    │文( │肆仟元應與李文松連帶│
│  │    │  │05分│路  │及少許│取自李文松之甲基安非他│    │A 卷│沒收之。            │
│  │    │  │許通│135 │海洛因│命及轉讓取自李文松之左│    │第67│                    │
│  │    │  │聯後│巷附│      │開海洛因予廖啟明。    │    │頁) │                    │
│  │    │  │某時│近檳│      │                      │    │    │                    │
│  │    │  │    │榔攤│      │                      │    │    │                    │
├─┼──┼─┼──┼──┼───┼───────────┼──┼──┼──────────┤
│14│李文│廖│99年│臺北│價值五│鄭智偉（使用0000000000│五千│編號│鄭智偉共同販賣第二級│
│  │松、│啟│04月│縣五│千元之│）與廖啟明（使用091830│元  │37至│毒品，處有期徒刑壹年│
│  │鄭智│明│28日│股鄉│甲基安│0173）以電話聯絡後，在│    │39號│拾月。販賣所得新臺幣│
│  │偉  │  │21時│四維│非他命│左開時、地，販賣取自李│    │譯文│伍仟元應與李文松連帶│
│  │    │  │45分│路  │及少許│文松之左開甲基安非他命│    │（B │沒收之。            │
│  │    │  │許通│135 │海洛因│及轉讓取自李文松之海洛│    │卷第│                    │
│  │    │  │聯後│巷附│      │因予廖啟明。          │    │152 │                    │
│  │    │  │某時│近檳│      │                      │    │頁）│                    │
│  │    │  │    │榔攤│      │                      │    │    │                    │
├─┼──┼─┼──┼──┼───┼───────────┼──┼──┼──────────┤
│15│李文│廖│99年│臺北│價值四│鄭智偉（使用0000000000│共計│編號│鄭智偉共同販賣第一級│
│  │松、│啟│05月│縣五│千五百│） 與廖啟明（使用02-29│五千│146 │毒品，處有期徒刑柒年│
│  │鄭智│明│04日│股鄉│元之甲│768424 ）以電話聯絡後 │元  │號譯│柒月。販賣所得新臺幣│
│  │偉  │  │19時│四維│基安非│，在左開時、地，販賣取│    │文( │伍仟元應與李文松連帶│
│  │    │  │52分│路  │他命及│自李文松之左開海洛因及│    │A 卷│沒收之。            │
│  │    │  │許通│135 │價值五│甲基安非他命予廖啟明。│    │第68│                    │
│  │    │  │聯後│巷附│百元之│                      │    │頁) │                    │
│  │    │  │某時│近檳│海洛因│                      │    │    │                    │
│  │    │  │    │榔攤│      │                      │    │    │                    │
├─┼──┼─┼──┼──┼───┼───────────┼──┼──┼──────────┤
│16│李文│林│99年│臺北│價值二│賴佳妮、鄭智偉（使用09│二千│編號│賴佳妮共同販賣第二級│
│  │松、│彥│05月│縣五│千元之│00000000）與林彥宏（使│元  │69、│毒品，累犯，處有期徒│
│  │賴佳│宏│01日│股鄉│甲基安│用0000000000）以電話聯│    │70號│刑壹年拾月。販賣所得│
│  │妮、│( │03時│四維│非他命│絡後，由鄭智偉、賴佳妮│    │譯文│新臺幣貳仟元應與李文│
│  │鄭智│綽│11分│路1 │      │中之一人在左開時、地，│    │(B卷│松、鄭智偉連帶沒收之│
│  │偉  │號│許通│35旁│      │前往販賣取自李文松之左│    │第  │。                  │
│  │    │小│聯後│某萊│      │開毒品予林彥宏。      │    │154 │鄭智偉共同販賣第二級│
│  │    │白│某時│爾富│      │                      │    │頁) │毒品，處有期徒刑壹年│
│  │    │) │    │旁  │      │                      │    │    │玖月。販賣所得新臺幣│
│  │    │  │    │    │      │                      │    │    │貳仟元應與李文松、賴│
│  │    │  │    │    │      │                      │    │    │佳妮連帶沒收之。    │
├─┼──┼─┼──┼──┼───┼───────────┼──┼──┼──────────┤
│17│李文│吳│99年│臺北│價值二│鄭智偉（使用0000000000│二千│編號│鄭智偉共同販賣第一級│
│  │松、│建│05月│縣蘆│千元之│）與吳建賢（使用098891│元  │139 │毒品，處有期徒刑柒年│
│  │鄭智│賢│04日│洲市│海洛因│9484）以電話聯絡後，在│    │、14│柒月。販賣所得新臺幣│
│  │偉  │  │00時│中山│      │左開時、地，販賣取自李│    │0號 │貳仟元應與李文松連帶│
│  │    │  │59分│一路│      │文松之左開毒品予吳建賢│    │譯文│沒收之。            │
│  │    │  │許通│上之│      │。                    │    │(A卷│                    │
│  │    │  │聯後│全國│      │                      │    │第77│                    │
│  │    │  │某時│加油│      │                      │    │頁）│                    │
│  │    │  │    │站旁│      │                      │    │    │                    │
└─┴──┴─┴──┴──┴───┴───────────┴──┴──┴──────────┘